Minutes et répertoires du notaire Philippe LE CAT, 30 décembre 1628 - octobre 1662 (étude XVI)
Archives nationales
- Minutes de Philippe LE CAT, 1628 - 1668; MC/ET/XVI/335 - MC/ET/XVI/475
  - Minutes. 1644, octobre - 1644, décembre, octobre 1644 - décembre 1644; MC/ET/XVI/373
    - Vente par Antoine Des Martins, bourgeois de Paris, demeurant rue Tiquetonne, et Marie Révérend, sa femme, à Jeanne de Guédron, veuve d'Antoine de Boesset, conseiller, maître d'hôtel ordinaire du roi, surintendant de ses musiques, demeurant rue Neuve-Saint-Eustache, d'une place de terre, sise d
      1645, 15 juillet. Quittance de 10.416 livres restant à payer sur la somme précédente.
      Documents du Minutier central concernant l'histoire de la musique (1600-1650), par Madeleine Jurgens, tome II [études XI à XX, 1900 actes], Paris, Archives nationales, 1974, p. 137 (instrument de recherche imprimé dématérialisé, certaines notices sont plus détaillées dans la version intégrale accessible en ligne par la rubrique 'Autres instruments de recherche', voir contexte dans le Plan d’orientation général - Notaires de Paris, guides thématiques du Minutier).
    - Titre-nouvel par Jeanne de Guédron, veuve d'Antoine de Boesset, sur deux maisons contenant plusieurs corps de logis, cour et autres dépendances qu'elle a fait bâtir en une place de terre contenant 250 toises carrées, rue Royale, acquise par échange entre Boesset et Pierre Pidou, conseiller, secrétaire du roi, le 23 décembre 1637, chargée envers Louis Bourgoing, conseiller du roi et maître ordinaire en la chambre des comptes, seigneur de la Grange-Batelière, de 8 deniers parisis de cens et quatre boisseaux de grains dont deux tiers en seigle et un tiers en avoine., 15 novembre 1644; MC/ET/XVI/373
      Documents du Minutier central concernant l'histoire de la musique (1600-1650), par Madeleine Jurgens, tome II [études XI à XX, 1900 actes], Paris, Archives nationales, 1974, p. 138 (instrument de recherche imprimé dématérialisé, certaines notices sont plus détaillées dans la version intégrale accessible en ligne par la rubrique 'Autres instruments de recherche', voir contexte dans le Plan d’orientation général - Notaires de Paris, guides thématiques du Minutier).
    - Constitution par Henri Auget, marchand orfèvre, bourgeois de Paris, Marguerite Duhamel, sa femme, et Simon Auget, leur fils, demeurant sur le quai de l'île du Palais, regardant les Augustins, à l'enseigne de l'Espérance, à Paul Auget, de 666 livres 13 sols 4 deniers de rente annuelle et perpétuelle, moyennant 1.200 livres., 30 novembre 1644; MC/ET/XVI/373
    - Devis et marché de peinture de Jean Bertrand, peintre ordinaire du roi, avec Jacques Coquet, conseiller du roi en ses conseils, pour peintures de sa maison neuve, rue Vivien, moyennant 500 l. dont 200 comptant. La chambre à alcôve a trois travées de lambris de menuiserie comprenant dix cadres fermés de moulures, dans lesquels on représentera quelques enfants tenant des festons et des fleurs, et aux autres panneaux, des camaïeux et des roses. Sur les moulures des cadres, on fera des ornements à l'antique, tant en blanc que cirage. Coquet indiquera la couleur des fonds: soit vert azur et rouge ou autres couleurs qu'il aimera, mais sans or. La frise et la cheminée seront enrichies de la même manière. Au milieu de la cheminée, il y aura un tableau dont Coquet choisira l'ystoire. On fera aussi six tableaux pour les cheminées: trois ' originaux ' pour les trois principales cheminées de l'alcôve, de la salle, et de la grande chambre au-dessus; et pour les trois autres cheminées des ' copies ' ou ' tableaux médiocres ' dont il choisira les sujets et les consignera par écrit. Le plafond et les croisées de l'alcôve seront enrichis d'ornements et de moresques convenables, sans or. On fera aussi quatre paysages au-dessus des quatre portes: deux sur la cour, une pour la salle et l'autre pour la chambre au-dessus., 12 décembre 1644; MC/ET/XVI/373
      Documents du Minutier central concernant les peintres, sculpteurs et graveurs au XVIIe siècle (1600-1650), par Marie-Antoinette Fleury et Martine Constans, tome II [études XI à XX, 2445 actes], Paris, Archives nationales, 2010, notice n°203 (instrument de recherche imprimé dématérialisé, certaines notices sont plus détaillées dans la version intégrale accessible en ligne par la rubrique 'Autres instruments de recherche', voir contexte dans le Plan d’orientation général - Notaires de Paris, guides thématiques du Minutier).
  - Minutes. 1645, janvier - 1645, juillet, janvier 1645 - juillet 1645; MC/ET/XVI/374
    - Obligation par Marie-Catherine de La Rochefoucauld, marquise de Sennecey, comtesse de Randan, baronne de Lugnes, dame d'honneur de la reine régente, gouvernante du roi, demeurant au Palais-Royal, et Charlotte de Melet de La Rochefoucauld, dame de Neufvy, première fille d'honneur de Marie de Médicis, demeurant rue de Grenelle, à Jean de Boesset, écuyer, sieur de Villedieu, gentilhomme ordinaire du roi et surintendant de la musique de la chambre de Sa Majesté, d'une somme de 2.534 livres qu'il leur avait prêtée pour subvenir à leurs affaires., 11 juillet 1645; MC/ET/XVI/374
    - Quittance par Paul Auget, conseiller du roi et surintendant de la musique de la chambre de Sa Majesté, à Jean Belot, secrétaire de la chambre du roi et de ses deniers, de la somme de 5.515 livres 13 sols tournois pour payement d'arrérages et remboursement de 300 livres de rente constituées le 10 juillet 1636., 19 juillet 1645; MC/ET/XVI/374
    - Convention entre Jean Marin, procureur en parlement, agissant pour Paul Auget, d'une part, et Jérémie Laurent, notaire royal à Laon, logé rue du Bourg-l'Abbé, procureur des religieuses du monastère de la congrégation Notre-Dame de Laon. Aux termes de celle-ci, seront poursuivies les saisie et mise en adjudication des biens possédés par les religieuses du couvent Notre-Dame-de-Saint-Joseph, au faubourg Saint-Germain-des-Prés, à l'exception de leur église et de leurs lieux réguliers, à la requête des religieuses de Laon qui s'engagent sur les deniers alors recueillis à payer à Paul Auget les sommes qu'elles lui doivent., 21 juillet 1645; MC/ET/XVI/374
      Documents du Minutier central concernant l'histoire de la musique (1600-1650), par Madeleine Jurgens, tome II [études XI à XX, 1900 actes], Paris, Archives nationales, 1974, p. 124 (instrument de recherche imprimé dématérialisé, certaines notices sont plus détaillées dans la version intégrale accessible en ligne par la rubrique 'Autres instruments de recherche', voir contexte dans le Plan d’orientation général - Notaires de Paris, guides thématiques du Minutier).
    - Bail par Jeanne de Guédron, veuve d'Antoine de Boesset, conseiller du roi en ses conseils, chef et surintendant de ses musiques, demeurant rue Neuve-Saint-Eustache, pour cinq années, à François d'Harcourt, chevalier, marquis de Beuvron, conseiller du roi et lieutenant général pour Sa Majesté au gouvernement de Normandie, et à Odet d'Harcourt, son frère, chevalier, comte de Croisy, marquis de Thury et de La Mothe, demeurant en l'hôtel de Fleury, rue des Bourdonnais, d'une grande maison qu'elle a fait édifier, rue Royale, moyennant 1.050 livres de loyer annuel., 27 juillet 1645; MC/ET/XVI/374
  - Minutes. 1645, août - 1645, septembre, août 1645 - septembre 1645; MC/ET/XVI/375
    - Échange de Nicolas Moreau, secrétaire de la chambre du roi, au nom et comme tuteur des enfants d'Henri Leprestre, conseiller du roi à la Cour des aides, et Marie Lebossu, avec Louis Lorier, compagnon chandelier, demeurant rue de la Mortellerie, d'une moitié de maison et jardin au hameau de Fervache, terroir de Vaux, hérités par Lorier de ses parents, contre une rente de 62 l. 10 s., au principal de 1 000 l. Présents: Sulpice de Bry, maître peintre, demeurant rue de la Vieille-Cordonnerie, et Louise Leroux, veuve d'Augustin Louvet, demeurant rue Saint-Germain-l'Auxerrois. En marge: - 1647, 20 mai.- Ratification par Louis Lorier, à présent majeur., 14 août 1645; MC/ET/XVI/375
      Documents du Minutier central concernant les peintres, sculpteurs et graveurs au XVIIe siècle (1600-1650), par Marie-Antoinette Fleury et Martine Constans, tome II [études XI à XX, 2445 actes], Paris, Archives nationales, 2010, notice n°398 (instrument de recherche imprimé dématérialisé, certaines notices sont plus détaillées dans la version intégrale accessible en ligne par la rubrique 'Autres instruments de recherche', voir contexte dans le Plan d’orientation général - Notaires de Paris, guides thématiques du Minutier).
    - Transport par Louis Lorier émancipé, compagnon chandelier sur le point de passer maître chandelier, assisté de Sulpice de Bry, maître peintre, et de Louise Leroux, veuve d'Augustin Louvet, bourgeois de Paris, à Étienne Gilleson, demeurant rue Traînée, d'une rente de 62 l. 10 s., moyennant 5 000 l., pour payer sa maîtrise. De Bry et Leroux lui feront ratifier le contrat à sa majorité. À la suite: - 1647, 20 mai.- Ratification par Lorier, majeur de 25 ans accomplis., 14 août 1645; MC/ET/XVI/375
      Documents du Minutier central concernant les peintres, sculpteurs et graveurs au XVIIe siècle (1600-1650), par Marie-Antoinette Fleury et Martine Constans, tome II [études XI à XX, 2445 actes], Paris, Archives nationales, 2010, notice n°399 (instrument de recherche imprimé dématérialisé, certaines notices sont plus détaillées dans la version intégrale accessible en ligne par la rubrique 'Autres instruments de recherche', voir contexte dans le Plan d’orientation général - Notaires de Paris, guides thématiques du Minutier).
    - Déclaration de Jean de Boesset, écuyer, sieur de Villedieu, surintendant de la musique de la chambre du roi, demeurant rue Saint-Eustache, suivant laquelle il a remis à Claire de Boesset, sa soeur, femme de Nicolas de Beaufils, une obligation à lui faite par Mesmyn et Chauvyn, de la somme de 5.517 livres remboursable en un an., 30 août 1645; MC/ET/XVI/375
  - Minutes. 1645, octobre - 1645, décembre, octobre 1645 - décembre 1645; MC/ET/XVI/376
  - Minutes. 1646, janvier - 1646, juin, janvier 1646 - juin 1646; MC/ET/XVI/377
  - Minutes. 1646, juillet - 1646, août, juillet 1646 - août 1646; MC/ET/XVI/378
  - Minutes. 1646, septembre - 1646, octobre, septembre 1646 - octobre 1646; MC/ET/XVI/379
    - Constitution par Paul Auget et Marie Le Camus à Étienne Barré, conseiller en parlement, chanoine de Notre-Dame, de 600 livres de rente moyennant 12.000 livres. Au payement de cette rente est hypothéquée une maison sise devant le Palais-Royal, les deux tiers d'une maison sise même rue devant l'Oratoire, et le quart de deux maisons rue des Prouvaires., 29 octobre 1646 - 23 juillet 1648; MC/ET/XVI/379
      1648, 23 juillet. Quittance de rachat de la rente.
  - Minutes. 1646, novembre - 1646, décembre, novembre 1646 - décembre 1646; MC/ET/XVI/380
  - Minutes. 1647, 12 février - 1647, août, 12 février 1647 - août 1647; MC/ET/XVI/381
  - Minutes. 1647, septembre, septembre 1647; MC/ET/XVI/382
  - Minutes. 1647, octobre - 1647, décembre, octobre 1647 - décembre 1647; MC/ET/XVI/383
  - Minutes. 1648, janvier - 1648, juillet, janvier 1648 - juillet 1648; MC/ET/XVI/384
    - Décharge par Paul Auget de l'hypothèque à laquelle il pouvait prétendre comme créancier de Thomas Poullet, procureur au Châtelet, sur la maison de la Croix blanche, rue du Bout-du-Monde., 13 juillet 1648; MC/ET/XVI/384
    - Autre décharge par Paul Auget, passée à la demande de Thomas Poullet, avocat en parlement, fils du débiteur., 13 juillet 1648; MC/ET/XVI/384
    - Quittance par Paul Auget à Louis Guérin, conseiller du roi et de ses finances, demeurant rue Montorgueil, de la somme de 5.883 livres 6 sols 8 deniers, pour rachat d'une rente portant sur la maison de l'Épinette, rue Montorgueil, à l'occasion du changement de propriétaire de celle-ci., 20 juillet 1648; MC/ET/XVI/384
  - Minutes. 1648, août - 1648, septembre, août 1648 - septembre 1648; MC/ET/XVI/385
  - Minutes. 1648, octobre - 1648, décembre, octobre 1648 - décembre 1648; MC/ET/XVI/386
    - Contrat de mariage d'Eustache de Tourny, peintre et sculpteur, fils d'Eustache de Tourny et Marie Phélipot, avec Geneviève Guilloys, fille de Gilles Guilloys, maître brodeur, et Jeanne Menotte, tous demeurant rue Guisarde, à Saint-Germaindes- Prés. Régime: communauté. Dot: 300 l. en deniers comptants et 150 l. en meubles. Douaire: 150 l. Parmi les témoins, René de Lanoue, peintre et sculpteur du roi, Antoine Jumel et Pierre Chantoiseau, maîtres peintres et sculpteurs, amis du futur., 11 octobre 1648; MC/ET/XVI/386
      Documents du Minutier central concernant les peintres, sculpteurs et graveurs au XVIIe siècle (1600-1650), par Marie-Antoinette Fleury et Martine Constans, tome II [études XI à XX, 2445 actes], Paris, Archives nationales, 2010, notice n°2123 (instrument de recherche imprimé dématérialisé, certaines notices sont plus détaillées dans la version intégrale accessible en ligne par la rubrique 'Autres instruments de recherche', voir contexte dans le Plan d’orientation général - Notaires de Paris, guides thématiques du Minutier).
    - Bail par Paul Auget, Nicolas Houzé, sieur de la Boulaye, demeurant au pont Notre-Dame, et Thomas André, secrétaire du prince de Condé, demeurant rue aux Ours, à Elzias de Charles, prêtre, docteur en théologie, pour quatre années, du corps de logis de derrière d'une maison sise rue Saint-Honoré devant les pères de l'Oratoire, moyennant 1.800 livres de loyer annuel., 7 décembre 1648; MC/ET/XVI/386
      Documents du Minutier central concernant l'histoire de la musique (1600-1650), par Madeleine Jurgens, tome II [études XI à XX, 1900 actes], Paris, Archives nationales, 1974, p. 125 (instrument de recherche imprimé dématérialisé, certaines notices sont plus détaillées dans la version intégrale accessible en ligne par la rubrique 'Autres instruments de recherche', voir contexte dans le Plan d’orientation général - Notaires de Paris, guides thématiques du Minutier).
    - Dépôt du testament olographe de Nicolas de La Racinière portant nomination de M. Auget, intendant de la musique du roi, comme exécuteur testamentaire, 'et pour cet effect, le supplie de prendre un bassin et une aiguiere d'argent couverte..., avec le portraict de Monseigneur de Chavigné qui est dans ma chambre'., 24 décembre 1648; MC/ET/XVI/386
  - Minute. 1648, succession du Président Pierre Gayant., MC/ET/XVI/387
    - Succession du président Pierre Gayant., 1648; MC/ET/XVI/387
  - Minutes. 1649, janvier - 1649, juillet, janvier 1649 - juillet 1649; MC/ET/XVI/388
    De janvier à juin très petit nombre d'actes.
    - Permission par Léonard Goulas, conseiller et aumônier de Son Altesse Royale, abbé de Notre-Dame de Colombes, au diocèse de Chartres, demeurant rue de la Chanvrerie, à Paul Auget, exécuteur du testament de Nicolas de la Racinière, de toucher 750 livres sur le revenu temporel de son abbaye., 9 juillet 1649; MC/ET/XVI/388
    - Déclaration par Jacques Jubert, chevalier, sieur du Thil, conseiller du roi en ses conseils d'état et privé, et Henri Jubert, son frère, capitaine au régiment des gardes du roi, demeurant rue Sainte-Croix-de-la-Bretonnerie, au sujet d'une constitution de rente passée par Georges Jubert, conseiller et maître de la chapelle du duc d'Orléans, leur frère, le 3 décembre 1637., 13 juillet 1649; MC/ET/XVI/388
  - Minutes. 1649, août - 1649, septembre, août 1649 - septembre 1649; MC/ET/XVI/389
    - Quittance par Pierre Moreau, chapelain ordinaire de la chapelle de musique du roi, prieur du Rouget, près La Ferté-sous-Jouarre, agissant pour Jacob Vaillant, son neveu, fils de Gabriel Vaillant, mercier, et de Jeanne Jolly, à Pierre Ferret, secrétaire de l'archevêque de Paris, de la somme de 1.816 livres 13 sols 4 deniers, pour rachat de rente., 5 août 1649; MC/ET/XVI/389
      Documents du Minutier central concernant l'histoire de la musique (1600-1650), par Madeleine Jurgens, tome II [études XI à XX, 1900 actes], Paris, Archives nationales, 1974, p. 169 (instrument de recherche imprimé dématérialisé, certaines notices sont plus détaillées dans la version intégrale accessible en ligne par la rubrique 'Autres instruments de recherche', voir contexte dans le Plan d’orientation général - Notaires de Paris, guides thématiques du Minutier).
    - Contrat de mariage entre Jean-Baptiste Pocquelin et A de Faverolles., 19 septembre 1649; MC/ET/XVI/389
      contrat de mariage; Pocquelin, Jean-Baptiste
  - Minutes. 1649, octobre - 1649, décembre, octobre 1649 - décembre 1649; MC/ET/XVI/390
  - Minutes. 1650, janvier - 1650, juillet, janvier 1650 - juillet 1650; MC/ET/XVI/391
  - Minutes. 1650, août - 1650, septembre, août 1650 - septembre 1650; MC/ET/XVI/392
  - Minutes. 1650, octobre - 1650, décembre, octobre 1650 - décembre 1650; MC/ET/XVI/393
    - Donation par Jean François Paul de Gondi à Nicolas de Lingendes, conseiller et maître d'hôtel ordinaire du roi, de 6 500 livres, que ce dernier lui doit en vertu de quatre promesses., 13 décembre 1650; MC/ET/XVI/393
      Documents du Minutier central concernant l'histoire littéraire (1650-1700) [2295 actes], par Madeleine Jurgens et Marie-Antoinette Fleury, Paris, Presses universitaires de France, 1960, p. 191 (instrument de recherche imprimé dématérialisé dont la version intégrale est accessible en ligne par la rubrique 'Autres instruments de recherche', voir contexte dans le Plan d’orientation général - Notaires de Paris, guides thématiques du Minutier).
      Date de révision: 2009-2011
      Documents du Minutier central concernant l'histoire littéraire (1650-1700), par Madeleine Jurgens et Marie-Antoinette Fleury. Presses universitaires de France, 1960, XXIII-511 p.
      donation; Retz, Jean François Paul de Gondi (1613-1679, cardinal de); Lingendes, Nicolas de; maître d'hôtel
  - Minutes. 1650, janvier - 1650, décembre, janvier 1650 - décembre 1650; MC/ET/XVI/394
    1650, janvier, mars, 26 à 28 avril, 16 juillet, août à décembre, incomplet.
  - Minutes. 1651, janvier - 1651, juin, janvier 1651 - juin 1651; MC/ET/XVI/395
  - Minutes. 1651, juillet - 1651, août, juillet 1651 - août 1651; MC/ET/XVI/396
    Attention: acte(s) coté(s) en Réserve
    - Contrat de mariage entre Henri de La Tour d'Auvergne, vicomte de Turenne, maréchal de France, et Charlotte de Caumont, fille d'Armand de Caumont, marquis de La Force, pair et maréchal de France., 29 juillet 1651; MC/RS//612
      Nombreuses signatures de la famille royale.
      Cote originelle du document:
      MC/ET/XVI/396
      Informations concernant le classement et la cotation du document:
      Acte coté en Réserve.
      Catalogue de la Réserve du Minutier central, 1984-1988 (dactylogramme entièrement dématérialisé; voir contexte dans le Plan d’orientation général - Notaires de Paris, guides thématiques du Minutier).
      contrat de mariage; La Tour d'Auvergne, Henri de (1611-1675, vicomte de Turenne); Caumont, Charlotte de (1623-1666, La Force); Caumont, Armand Nompar de (1582-1672, duc de La Force); officier général
    - Procuration par Anne, princesse de Coligny, épouse de Georges, duc de Wurtemberg et Teck, comte de Montbéliard et de Horbourg, à Hector Titot, maire de Montbéliard, à cause du décès d'Anne de Polignac, épouse de Gaspard de Coligny, seigneur de Châtillon, maréchal de France., 3 août 1651; MC/ET/XVI/396
      procuration; Coligny, Anne de (1626-1680); Montbéliard, Georges de Wurtemberg (comte de, 1626-1699)
  - Minutes. 1651, septembre, septembre 1651; MC/ET/XVI/397
  - Minutes. 1651, octobre - 1651, décembre, octobre 1651 - décembre 1651; MC/ET/XVI/398
  - Minutes. 1652, janvier - 1652, 15 juillet, janvier 1652 - 15 juillet 1652; MC/ET/XVI/399
    - Vente par Rémy Bazin, bourgeois de Paris, demeurant rue de Matignon, vers les Galeries du Louvre, paroisse Saint-Germain-l'Auxerrois, comme procureur de François de Béthune, comte d'Orval, conseiller du roi en ses conseils, chevalier des ordres du roi et premier écuyer de la reine, des terres et seigneuries de Muret, Caussade et Montricoux (Tarn-et-Garonne), à François Bossuet, conseiller du roi en ses conseils, président de la Cour des aides de Guyenne à Cahors, secrétaire du roi, maison et couronne de France., 23 janvier 1652; MC/ET/XVI/399
      Actes signalés par le personnel du Minutier central des notaires de Paris
      Date de création de la notice: 2020 (Marie-Françoise Limon-Bonnet)
  - Minutes. 1652, 16 juillet - 1652, septembre, 16 juillet 1652 - septembre 1652; MC/ET/XVI/400
  - Minutes. 1652, octobre - 1652, décembre, octobre 1652 - décembre 1652; MC/ET/XVI/401
  - Minutes. 1653, janvier - 1653, août, janvier 1653 - août 1653; MC/ET/XVI/402
  - Minutes. 1653, septembre, septembre 1653; MC/ET/XVI/403
    - Dépôt du testament olographe de Charles de L'Aubespine, marquis de Châteauneuf, comte de Sagonne, commandeur des ordres du roi, garde des sceaux de France; enveloppe à ses armes., 30 septembre 1653; MC/ET/XVI/403
      testament; L'Aubespine, Charles de
  - Minutes. 1653, octobre - 1653, novembre, octobre 1653 - novembre 1653; MC/ET/XVI/404
  - Minutes. 1653, décembre, décembre 1653; MC/ET/XVI/405
  - Minutes. 1654, janvier - 1654, juin, janvier 1654 - juin 1654; MC/ET/XVI/406
  - Minutes. 1654, juillet - 1654, août, juillet 1654 - août 1654; MC/ET/XVI/407
  - Minutes. 1654, septembre - 1654, octobre, septembre 1654 - octobre 1654; MC/ET/XVI/408
  - Minutes. 1654, novembre - 1654, décembre, novembre 1654 - décembre 1654; MC/ET/XVI/409
  - Minutes. 1655, janvier - 1655, juin, janvier 1655 - juin 1655; MC/ET/XVI/410
  - Minutes. 1655, juillet - 1655, août, juillet 1655 - août 1655; MC/ET/XVI/411
    - Union des créanciers de Jean François de Gondi, archevêque de Paris, seigneur de Noisy et Marly, décédé., 2 juillet 1655; MC/ET/XVI/411
      Date de révision: 2020 (Marie-Françoise Limon-Bonnet)
      Gondi, Jean, François de
  - Vente de la seigneurie de Javarzay., 2 août 1655; MC/ET/XVI/412
    Contract, estat et quitances du prix de la vente ..par ..François de Rochechouart, marquis de Champdenier, de la seigneurie de Javarzay [Chef-Boutonne, Deux-Sèvres] en Poitou, à François de Roye de la Rochefoucault, comte de Roussy - 1655, 2 août, documents relatifs à cette terre, portefeuille.
    Acte unique.
    - Vente de la seigneurie de Javarzay (Chef-Boutonne, Deux-Sèvres) par François de Rochechouart, marquis de Champdenier, à François de Roye de La Rochefoucault, comte de Roussy., 2 août 1655; MC/ET/XVI/412
      Report des actes analysés à l'occasion de l'établissement des répertoires numériques dits 'états numérique' des liasses et registres de minutes. (base de données migrée: voir contexte dans le Plan d’orientation général - Notaires de Paris, guides thématiques du Minutier).
      Date de création de la notice: 2011
      quittance; Chef-Boutonne (Deux-Sèvres); Javarzay (Deux-Sèvres, château de); Rochechouart, François de; La Rochefoucauld de Roye, François de (1603?-1680)
  - Minutes. 1655, septembre - 1655, octobre, septembre 1655 - octobre 1655; MC/ET/XVI/413
  - Minutes. 1655, novembre - 1655, décembre, novembre 1655 - décembre 1655; MC/ET/XVI/414
    - Inventaire d'un fonds de marchand du duc d'Orléans, Panacher, appartenant à Catherine Guiche, veuve d'Olivier Le Roux, marchand Panacher, à l'occasion du contrat de mariage de leur fille Marie avec Nicolas Julien, marchand panacher, avec lequel ladite Guiche s'associe., 6 novembre 1655; MC/ET/XVI/414
      inventaire; contrat de mariage
    - Bail par Christophle Akakia, sieur du Lis, demeurant rue des Prouvaires, et comme procureur de Charles, son frère, bachelier en théologie, d'une maison rue Frementeau, à Louis de Catellan, chevalier, lieutenant au régiment des gardes du roi, pour 3 années et un loyer de 550 livres., 11 décembre 1655; MC/ET/XVI/414
      bail; Akakia, Christophle